# **EDUARDO CÓRDOBA**

## DESARROLLADOR WEB

eduardo.cordoba.j@gmail.com

(+34) 651901866

La Zubia (Granada/Spain)

#### **ACERCA DE MÍ**

Administrador de sistemas reciclado como desarrollador frontend/fullstack, he adquirido experiencia como programador en el sector del marketing digital desarrollando y manteniendo e-commerce como Prestashop, BigCommerce y proyectos headless con Angular, y ahora en proceso de mejora y aprendizaje en frameworks orientados a producto tales como Vue.js, y expandiendo a través del estudio de MEVN y React js.

## **EDUCACIÓN**

## **Desarrollador Fullstack**

C.I.F.O La Violeta (Barcelona) 2018 - 2019

#### Admón, de Sistemas

IES Zaidín - Vergeles 2008 - 2010

#### **HABILIDADES**

- Vue.js
- Angular
- PHP
- MySQL
- Laravel
- Docker

## **IDIOMAS**

- Español (NATIVO)
- Inglés (PROFESIONAL)

## **EXPERIENCIA PROFESIONAL**

## **Desarrollador Fullstack**

Ebolution.com 2022 - 2023

Desarrollo y mantenimiento de comercio electrónico para BigCommerce, utilizando Stencil junto a handlebars, graphQL y desarrollo de App de gestión con Vue.js, estableciendo comunicación con una API/middleware desarrollada en Laravel.

- Análisis funcional del proyecto de comercio electrónico.
- Desarrollo de comercio electrónico e implementación en producción.
- Resolver incidencias en varios proyectos (Angular, Vue.js, Joomla, Magento...)
- Documentación de proyectos mediante Notion y MD en control de versiones.
- Tareas de coordinación entre equipos frontend y ux/ui así como equipos de gestión de proyectos (métodos Jira, Slack, Agile)

## **Desarrollador front-end**

Rashedi Consulting S.L. 2021-2022

Desarrollo y mantenimiento con Angular, también trabajo backend con Laravel, administración de base de datos con MySQL

- Análisis funcional y coordinación con CTO y backend/arquitectura manager.
- Responsable frontend del sitio Deutsche Dienstrad

## Desarrollador Junior SAP Business ByDesign

Loyic, S.L. 2021

Desarrollo con BODL y ABAP en SAP ByDesign

• Desarrollo de apps personalizadas para pymes

## **Desarrollador Fullstack**

Casals Online S.L. 2019 - 2020

Desarrollo y mantenimiento de comercio electrónico, así como gestión de servidores de la empresa, utilizando tecnologías como Wordpress, Prestashop, Laravel, Angular, Git, Jira, también trabajo de Service Desk.

### **SOFT SKILLS**

- Disposición para aprender, gran capacidad para trabajar en equipo.
- Capacidad de adaptación, resiliencia, comunicación y habilidades sociales.